【裁判字號】    97,審易,452
【裁判日期】    971128
【裁判案由】    詐欺
【裁判全文】
臺灣士林地方法院刑事判決             97年度審易字第452號
公  訴  人  臺灣士林地方法院檢察署檢察官
被      告  乙○○
上列被告因詐欺案件，經檢察官提起公訴（九十七年度偵字第八
九二七號），被告為有罪之陳述，本院合議庭裁定改行簡式審判
程序，並判決如下：
    主  文
乙○○犯詐欺取財罪，處有期徒刑伍月；又犯詐欺取財罪，處有
期徒刑伍月；又犯詐欺取財罪，處有期徒刑伍月；又犯詐欺取財
罪，處有期徒刑伍月，應執行有期徒刑壹年。
    事  實
一、乙○○意圖為自己不法之所有，竟於（一）民國九十六年六
    月間起至同年八月（起訴書誤載為八月三日）止，陸續在甲○○位於臺北巿士林區○○○路○段一九五巷二十一號五樓
    住處，佯以其學長經營之汽車貸款公司之基金獲利良好，且
    該公司資金充足，有現金可供調度，本金可以隨時贖回，邀
    同投資，並聲稱其財力雄厚，有房屋二棟及多檔基金，致甲○○陷於錯誤，而投資新臺幣（下同）一百五十萬元，惟均
    預扣獲利百分之十，故實際總計交付一百三十五萬（起訴書
    誤載為九十萬）元，並約定每月十六日分紅，惟乙○○拖至
    九十六年九月十九日及九十六年十月十八日始分別匯款十五
    萬元予甲○○；（二）九十六年九月間，在其設於臺北巿重
    慶南路二段十五號五樓之惠眾利德資產管理顧問公司辦公室
    ，向戊○○佯稱伊從事金融理財七、八年，欲拓展境外業務
    ，參加伊學長所經營之汽車貸款基金的投資，每月獲利為百
    分之十，伊有房屋二棟，投資汽車貸款基金五、六百萬元，
    本錢均賺回來，從事保險經紀人月收六萬元續佣，並開立票
    面金額港幣十萬元之香港上海匯豐銀行支票取信，約定每月
    二十二日分紅四萬元，致戊○○陷於錯誤，交付四十萬元；
    （三）九十六年七月間，在臺北地區，提出汽車貸款基金簡
    介，向丁○○佯稱伊學長經營汽車貸款基金，有二、三千萬
    元資金可以調動，獲利一期百分之十，事前說說即可贖回，
    伊投資一、二年一千萬元業已回本，願意將其額度出讓投資
    ，並聲稱伊經濟狀況甚佳，並有房屋二棟，並開立票面金額
    港幣二萬五千元之香港上海匯豐銀行支票二張取信，致丁○○陷於錯誤，總計交付七十萬元；（四）九十六年七月間，
    以電話向丙○○佯稱伊自國中時期即認識之學長經營汽車貸
    款基金，伊投資三年三百萬元業已回本，願意將額度五十萬
    元出讓投資，且伊學長之公司有二、三千萬元現金可隨時贖
    回，風險伊願負責到底，一旦出事伊會將基金贖回或出售臺
    北巿木柵區房屋賠償，致丙○○陷於錯誤，而投資二百萬元
    ，惟預扣獲利百分之十，實際交付一百八十萬元。嗣於九十
    六年九月十九日及九十六年十月十八日分別匯款二十萬元予
    丙○○。惟迄九十六年十一月因甲○○等人發覺約定之分紅
    遲遲未匯款而詢問時，竟仍佯以先勿取回紅利，可將該款項
    加入本金再滾利為由推託，再經詢及所謂經營汽車貸款基金
    之學長姓名、地址及公司時，竟陳稱無任何資料，甲○○等
    人始知受騙。
二、案經臺北市政府警察局士林分局報請臺灣士林地方法院檢察
    署檢察官偵查起訴。
    理  由
一、前揭犯罪事實，業據被告乙○○於本院準備程序及審理時供
    認不諱，核與告訴人甲○○於警詢時指訴及偵查中證述、告
    訴人戊○○、丁○○及丙○○於偵查中證述情節相符，復有
    本票及保管條各三紙、香港上海匯豐銀行支票六紙、永豐銀
    行存摺往來明細、臺灣臺北地方法院九十七年度票字第一八
    二七八、一八四五八號民事裁定、鐵成國際投資顧問有限公
    司名片及資料各一份、行動電話簡訊照片十一張、國泰世華
    商業銀行匯出匯款回條、丙○○之存款明細各一份、財團法
    人金融聯合徵信中心信用卡資訊-身分證號/統編查詢、信用
    卡戶基本資訊彙總、個人任職董監事/經理人及獨資/合夥事
    業負責人企業名錄、國泰世華銀行通知函、無擔保債務還款
    計劃、臺灣臺北地方法院民事執行處囑託查封登記書、執行
    命令、清償證明、臺北市文山區調解委員會筆錄、電子郵件
    、聲請調解書、臺灣臺中地方法院檢察署檢察官九十六年度
    偵字第八０九三號不起訴處分書、稅務電子閘門財產所得調
    件明細表及惠眾利德資產管理顧問公司之資料各一份在卷可
    資佐證，足徵被告自白與事實相符。本件事證明確，被告犯
    行堪以認定。
二、核被告所為，係犯刑法第三百三十九條第一項詐欺取財罪。
    被告所犯四個詐欺取財罪，犯意各別，行為互殊，應予分論
    併罰。爰審酌被告年輕力壯，不思正途賺錢，迄未與告訴人
    等達成民事和解，與犯罪後供認犯行之態度等一切情狀，分
    別量處如主文所示之刑，並定其應執行刑。
據上論斷，應依刑事訴訟法第二百九十九條第一項前段、第二百
七十三條之一第一項，刑法第三百三十九條第一項、第五十一條
第五款，刑法施行法第一條之一，判決如主文。
本案經檢察官王巧玲到庭執行職務。
中    華    民    國    97    年    11    月    28    日
                  刑事第一庭法  官  周明鴻
以上正本證明與原本無異。
如不服本判決應於收受判決後10日內向本院提出上訴書狀，並應
敘述具體理由；其未敘述上訴理由者，應於上訴期間屆滿後20日
內向本院補提理由書（均須按他造當事人之人數附繕本）「切勿
逕送上級法院」。
                            書記官  丁梅芬
中    華    民    國    97    年    11    月    28    日
附錄論罪科刑法條：
刑法第三百三十九條第一項
意圖為自己或第三人不法之所有，以詐術使人將本人或第三人之
物交付者，處5 年以下有期徒刑、拘役或科或併科1 千元以下罰
金。


司法院資訊處製作；財團法人民間司法改革基金會備份。
